【裁判字號】    98,易,1516
【裁判日期】    980630
【裁判案由】    傷害
【裁判全文】
臺灣臺北地方法院刑事判決              98年度易字第1516號
公  訴  人  臺灣臺北地方法院檢察署檢察官
被      告  乙○○
上列被告因傷害案件，經檢察官聲請簡易判決處刑（九十八年度
偵緝字第九二○號），本院認為不宜以簡易判決處刑（受理案號
為九十八年度簡字第一九九○號），改依通常程序審理，嗣於本
院準備程序進行中，被告就被訴事實為有罪之陳述，經本院裁定
進行簡式審判程序，判決如下：
    主    文
乙○○傷害人之身體，處拘役拾日，如易科罰金，以新臺幣壹
仟元折算壹日。
    犯罪事實
一、乙○○於民國九十七年十二月十一日下午四時許，駕駛陳素
    所有，車牌號碼為九九九六—ＥＢ號自小客車，行經臺北市
    中正區○○路○段三之七號前，因停等紅燈時亂丟煙蒂遭甲
    ○○勸阻而心生不滿，雙方發生爭執，甲○○隨即以手機錄
    影蒐證，乙○○見狀即基於傷害人身體之犯意，以手扭抓甲
    ○○左手手腕，致甲○○受有左側手腕擦傷之傷害。
二、案經甲○○訴由臺北市政府警察局中正第一分局報請臺灣臺
    北地方法院檢察署檢察官偵查並聲請簡易判決處刑，經本院
    認不宜適用簡易程序，改依通常程序審理。
    理    由
一、前揭犯罪事實，業據被告乙○○於偵查及本院審理中坦承不
    諱，核與告訴人甲○○於警詢及偵查時指訴情節相符，並有
    國立臺灣大學醫學院附設醫院診斷證明書、車籍資料—基本
    資料詳細畫面及照片等件在卷可資佐證，足徵被告任意性自
    白與事實相符，應堪採信。綜上所述，本案事證明確，被告
    犯行洵堪認定，應依法論科。
二、核被告所為，係犯刑法第二百七十七條第一項之普通傷害罪
    。爰審酌被告正值青壯，與告訴人素昧平生，與告訴人因亂
    丟煙蒂發生爭執後，竟以手扭抓告訴人，造成告訴人傷害，
    惟於本院審理中坦承犯行，犯後態度良好，兼衡其犯罪之動
    機、目的、智識程度、犯罪之手段、情節等一切情狀，量處
    如主文所示之刑，併諭知易科罰金之折算標準，以資懲儆。
據上論斷，應依刑事訴訟法第四百五十二條、第二百八十四條之
一、第二百七十三條之一第一項、第二百九十九條第一項前段，
刑法第二百七十七條第一項、第四十一條第一項前段，刑法施行
法第一條之一第一項、第二項前段，判決如主文。
本案經檢察官黃兆揚到庭執行職務
中    華    民    國    98    年    6     月    30    日
                  臺灣臺北地方法院刑事第六庭
                      法      官  雷淑雯
以上正本證明與原本無異。
如不服本判決，應於判決送達後十日內向本院提出上訴狀（應抄
附繕本）。告訴人或被害人如對於本判決不服者，應具備理由請
求檢察官上訴，其上訴期間之計算係以檢察官收受判決正本之日
期為準。
                      書  記  官  胡詩唯
中    華    民    國    98    年    6     月    30    日
附錄本案論罪科刑所適用法條全文：
刑法第二百七十七條第一項：
傷害人之身體或健康者，處三年以下有期徒刑、拘役或一千元以
下罰金。


司法院資訊處製作；財團法人民間司法改革基金會備份。
